臺灣高等法院臺南分院刑事判決　　　　100年度上易字第272號
上訴人即被告　歐俊輝
上列上訴人即被告因竊盜案件，不服臺灣雲林地方法院100 年度
易緝字第2 號中華民國100年4月15日第一審判決（起訴案號：臺
灣雲林地方法院檢察署96年度偵字第3797號），提起上訴，本院
判決如下：
    主  文
上訴駁回。
    理  由
一、按不服地方法院之第一審判決而上訴者，應向管轄第二審之
    高等法院為之。提起上訴，應以上訴書狀提出於原審法院為
    之。上訴書狀應敘述具體理由。第二審法院認為上訴書狀未
    敘述理由者，應以判決駁回之。刑事訴訟法第361條第1項、
    第2項、第350條及第367 條前段分別定有明文。而所謂不服
    第一審判決之具體理由，必係依據卷內既有訴訟資料或提出
    新事證，指摘或表明第一審判決有何採證認事、用法或量刑
    等足以影響判決本旨之不當或違法，而構成應予撤銷之具體
    事由，始克當之（例如：依憑證據法則具體指出所採證據何
    以不具證據能力，或依憑卷證資料，明確指出所為證據證明
    力之判斷如何違背經驗、論理法則）；倘僅泛言原判決認定
    事實錯誤、違背法令、量刑失之過重或輕縱，而未依上揭意
    旨指出具體事由，或形式上雖已指出具體事由，然該事由縱
    使屬實，亦不足以認為原判決有何不當或違法者（例如：對
    不具有調查必要性之證據，法院未依聲請調查亦未說明理由
    ，或援用證據不當，但除去該證據仍應為同一事實之認定）
    ，皆難謂係具體理由，俾與第二審上訴制度旨在請求第二審
    法院撤銷、變更第一審不當或違法之判決，以實現個案救濟
    之立法目的相契合，並節制濫行上訴（最高法院97年度台上
    字第892號刑事判決意旨參照）。
二、上訴意旨略稱：被告並無專業之法律素養，惟深信法庭是論
    定是非追求真相之處。被告並無推諉卸責、狡辯之情，刻意
    製造訟源，實是欲將所有事實於法庭詳述云云。
三、惟查：原審因被告就被訴事實為有罪之陳述，並聽取被告之
    意見後，裁定依簡式審判程序審理，據以判決認定上訴人即
    被告有加重竊盜犯行，係依憑被告之自白，核與被害人劉進
    華、劉錦成及林錫輝指述大致相符，並有收據1 張、宏恩當
    鋪留存之被告指紋資料、身分證影本、物品贖回紀錄、買賣
    契約書及營利事業登記證各1紙、宏恩當鋪網路拍賣資料7頁
    、雲林縣警察局查案紀錄表、臨檢紀錄表及職務報告各1 份
    、贓物認領保管單2紙及贓物照片11 張在卷可稽，足認被告
    上揭自白與事實相符，足堪採信。因認被告就原判決犯罪事
    實一、(一)、(二)部分，所為係犯刑法第321條第1項第1款、第2
    款、第3 款之竊盜罪；就犯罪事實一、(三)部分，所為則係犯
    刑法第321條第1項第1款、第2 款之竊盜罪。被告所犯上開3
    罪間，犯意各別，行為互殊，應予分論併罰。已敘述其所憑
    證據及其認定之理由。復敘明被告前因贓物案件，經臺灣桃
    園地方法院以94年度壢簡字第1725 號判決判處有期徒刑3月
    確定，於民國95年1月13 日易科罰金執行完畢，有臺灣高等
    法院被告前案紀錄表一份在卷可稽，其於受徒刑之執行完畢
    後，5 年以內故意再犯本件有期徒刑以上之罪，為累犯，應
    依刑法第47條第1 項規定加重其刑。並審酌被告犯後坦承犯
    行，態度尚稱良好，惟被告具有土木、水泥施作技能，卻捨
    此不為，反以竊取他人財物作為謀生方式，端見被告極不尊
    重他人財產法益，造成被害人劉錦成、劉進華及林錫輝法益
    實害，誠為不該。念及被告教育程度僅國小畢業，智識本屬
    有限，況被告犯罪動機，並非為逞一己私慾，係因其有一幼
    女及母親要扶養，本來以其固定之工程承作可獲取相當收入
    ，在生活上無虞，但因96年之際經濟大環境不佳，雲林一帶
    工作機會驟減，即便其母親或兄長詢問，亦不願將自身困境
    告知家人，在經濟壓力所逼下，自己才鋌而走險以竊取手段
    獲得財物，待變賣財物後才有錢供其幼女及母親花用，犯罪
    動機出於照料家人，當屬情有可原，但並不表示被告可以逃
    避自身鑄下之錯誤及應接受之懲罰。復參酌被告在被害人劉
    進華、劉錦成到庭下，願意在有限能力內，籌措金錢與渠等
    達成和解並獲取寬恕，雖不能完全彌補被害人等之損害，但
    其勇於認錯之心炯然，非是在自知刑責難逃下，放任自己過
    錯不欲彌補，僅訴諸口頭上向被害人道歉矣。佐以被告之家
    人到庭陳述被告確有照護家庭行為，被告在北上工作後，一
    直有良好表現，能協助其兄長發展工程施作之事業，當信被
    告如早日回歸社會，確可對其家庭作一定貢獻。故認被告不
    宜嚴懲，給予適當刑期即足以使被告受有警惕，及其他一切
    情狀，爰就被告加重竊盜罪3罪，均各量處有期徒刑7月，並
    定其應執行刑為有期徒刑1年2月。從形式上觀察，原判決並
    無判決違背法令之情形存在。
四、被告上訴意旨指摘原判決不當，惟並未依憑卷證資料，明確
    指出原判決所為證據證明力之判斷如何違背經驗、論理法則
    。此外，原判決已詳細記載其審酌科刑之一切情狀之理由，
    既未逾越法定刑度，又未濫用自由裁量之權限，刑度亦屬妥
    適，核無不當或違法之情形。被告上訴理由既未具體指摘或
    表明原判決有何認定事實錯誤、違背法令或量刑等足以影響
    判決本旨之不當或違法，難謂已具體提出上訴理由。揆諸上
    開說明，本件上訴未敘述具體理由，其上訴不合法，應予駁
    回，並不經言詞辯論為之。
五、依刑事訴訟法第367條前段、第372條，判決如主文。
中    華    民    國   100    年    5     月    17    日
                  刑事第六庭    審判長法  官  董武全
                                      法  官  賴純慧
                                      法  官  林英志
以上正本證明與原本無異。
不得上訴。
                                      書記官  魏安里
中    華    民    國   100    年    5     月    17    日